Inventaris van de archieven van het Rijksarbeidsbureau, 1945-1954 en van de Directie Arbeidsvoorziening, 1954-1959
Nationaal Archief, Den Haag
- ARCHIEF VAN HET HOOFDBUREAU VAN HET RIJKSARBEIDSBUREAU EN DE CENTRALE DIENST VAN DE DIRECTIE VOOR DE ARBEIDSVOORZIENING, A
  - STUKKEN BETREFFENDE BIJZONDERE ONDERWERPEN, 2
    - TAAKUITVOERING, 2.2
      - WERKGELEGENHEID EN BESTRIJDING VAN WERKLOOSHEID, 2.2.3
        - AANVULLENDE WERKGELEGENHEID, 2.2.3.2
          - BEMIDDELING, 2.2.3.2.7
            - Stukken betreffende de regeling van de procedure m.b.t. de bemiddeling van arbeiders bestemd voor de objecten van de DUW, 1945-1953; 391; 1 omslag
            - Dossier inzake de regeling van de rol van GAB's bij de plaatsing in de werkverschaffing van arbeiders, die bij de DUW ontslagen zijn wegens wangedrag of onwil om te werken, 1946-1948; 392; 1 omslag
            - Dossier inzake de regeling van de uitbreiding van de uitvoering van openbare werken ter bestrijding van de werkloosheid, 1949-1950; 393; 1 omslag
            - Stukken betreffende de regeling van de bemiddeling van arbeiders naar boerenwerken, 1950-1959; 394; 1 omslag
            - Dossier inzake de regeling van de deelname van GAB's aan de proefnemingen m.b.t. een andere wijze van subsidiëring, vrije loonregelingen, bemiddeling naar en onttrekking van arbeiders aan objecten van de DUW, 1952-1953; 395; 1 omslag
            - Dossier inzake de regeling van de procedure m.b.t. de bemoeiïngen van de directeuren van de GAB's t.a.v. de aanvullende werkgelegenheid, 1954; 396; 1 omslag
            - Stukken betreffende de regeling van de procedure m.b.t. de bemiddeling van arbeiders bestemd voor de objecten voor aanvullende werkgelegenheid, 1954-1958; 397; 1 omslag
          - ARBEIDSVOORWAARDEN, 2.2.3.2.8
            - Stukken betreffende de regeling van de loon- en arbeidsvoorwaarden voor arbeiders die tewerkgesteld zijn op aanvullende werkobjecten, 1955-1959; 398; 1 omslag
            - Dossier inzake het vaststellen van regels t.a.v. het verzuim van arbeiders, werkzaam op objecten voor aanvullende werkgelegenheid, 1956-1960; 399; 1 omslag
            - Dossier inzake de beroepsprocedure van de Nederlandsche Heidemaatschappij contra de Bedrijfsvereniging voor de Bouwnijverheid m.b.t. het verschil van hoogte van het premiepercentage voor ziekterisico tussen arbeiders werkzaam op aanvullende werken en arbeiders in het vrije bedrijf, 1957-1958; 400; 1 omslag
          - STATISTIEKEN, 2.2.3.2.9
            - Staten bevattende cijfers omtrent het aantal ingeschreven arbeiders werkzaam op aanvullende werken, 1953-1954; 401; 1 omslag
            - Staten betreffende overzichten van het verloop van de voorraad aanvullende werken, 1955-1956; 402; 1 omslag
        - TEWERKSTELLING VAN VREEMDELINGEN, 2.2.3.3
          - WET EN REGELGEVING, 2.2.3.3.1
            - Stukken betreffende de regeling van de procedure m.b.t. het verlenen van werkvergunningen aan vreemdelingen, 1945-1959; 403-404; 2 omslagen
              - 1945-1952, 403
              - 1953-1959, 404
            - Dossiers inzake de voorbereiding en vaststelling van KB's m.b.t. de uitvoering van de Wet tot regeling van het verrichten van arbeid door vreemdelingen, 1946-1957; 405-410; 6 omslagen
              - KB m.b.t. vrijstelling op zeeschepen en binnenvaart, 1946, 405
              - KB m.b.t. indieningstermijn vergunningaanvraag, 1947, 406
              - KB m.b.t. uitbreiding van vrijstelling met diplomatieke, consulaire en andere vertegenwoordigers van vreemde mogendheden, 1949 - 1950, 407
              - KB m.b.t. verlenging geldigheidsduur vrijstellingsbesluiten, 1953, 408
              - KB m.b.t. uitbreiding van vrijstelling met zakenlieden, monteurs of technici, landsbedienden, personen werkzaam in het internationaal verkeer, huispersoneel van toeristen, religieuzen en correspondenten, 1954, 409
              - KB m.b.t. uitbreiding van de vrijstelling met gastdocenten of wetenschappelijk onderzoekers, 1957, 410
            - Stukken betreffende de regeling van de heffing van bedragen ter bestrijding van de kosten verbonden aan het verstrekken van werkvergunningen, 1950-1953; 411; 1 omslag
            - Dossiers inzake het leveren van een bijdrage aan de totstandkoming en herziening van het besluit van de Council van de OEEC m.b.t. de regeling van de tewerkstelling van onderdanen van lid-staten, 1952-1956; 412-413; 2 omslagen
              - Totstandkoming, 1952 - 1955, 412
              - Herziening, 1955 - 1956, 413
            - Dossier inzake de voorbereiding en de vaststelling van een ministerieel besluit m.b.t. de invoering van een formulier voor de aanvraag van een werkvergunning, 1953; 414; 1 omslag
            - Stukken betreffende de regeling van de verlening van werkvergunningen t.b.v. visumplichtige en van visumplicht vrijgestelde vreemdelingen, 1953-1959; 415; 1 omslag
            - Dossier inzake de regeling van de procedure m.b.t. het uitbrengen van advies aan het Ministerie van Justitie inzake naturalisatie-aanvragen, 1956-1957; 416; 1 omslag
            - Dossier inzake de regeling van de procedure m.b.t. de samenwerking van de arbeidsbureau's met de plaatselijke politie i.v.m. de relatie tussen de tewerkstelling en het verblijf van vreemdelingen, 1957; 417; 1 omslag
          - SECTORAAL, 2.2.3.3.2
            - Dossier inzake de opheffing van de Commissie van Advies inzake de toelating en het werken in Nederland van buitenlandse artiesten en musici en van buitenlands personeel in hotelbedrijven e.a., 1946; 418; 1 omslag
            - Dossier inzake de verlening en intrekking van de adviestaak van de heren J.G. Bloem en mr. E.L. Bakhuys m.b.t. het verlenen van werkvergunningen voor vreemdelingen in de amusementssector, 1946-1951; 419; 1 omslag
              Openbaarheid beperkt tot 1 januari 2027
            - Dossier inzake de voorbereiding en de vaststelling van een regeling ter beperking van de werkzaamheden van musici van Hongaarse en Roemeense nationaliteit, 1947-1950; 420; 1 omslag
            - Dossiers inzake het verlenen van werkvergunningen voor de tewerkstelling van personeel van buitenlandse circussen op tournee door Nederland, 1947-1959; 421-425; 5 omslagen
              - Circus Straszburger, 1947 - 1952, 421
              - Circus Bouglione, 1951 - 1952, 422
              - Circus Franz Althoff, 1952 - 1955, 423
              - Circus Williams, 1957 - 1958, 424
              - Circus Krone, 1958 - 1959, 425
            - Stukken betreffende het verlenen van werkvergunningen voor de tewerkstelling van personeel van buitenlandse ijsrevues, 1948-1957; 426; 1 omslag
            - Stukken betreffende het verlenen van werkvergunningen voor de tewerkstelling van buitenlands personeel van Nederlandse ijsrevues, 1949-1958; 427; 1 omslag
            - Stukken betreffende de regeling m.b.t. de toelating van buitenlands huishoudelijk personeel tot de Nederlandse arbeidsmarkt, 1952-1956; 428; 1 omslag
            - Dossier inzake de regeling van de toelating van buitenlandse circussen op basis van uitwisseling met Nederlandse circussen, 1955-1957; 429; 1 omslag
          - CATEGORAAL, 2.2.3.3.3
            - Stukken betreffende de regeling van de procedure m.b.t. het verlenen van werkvergunningen t.b.v. diverse categorieën vreemdelingen, 1945-1956; 430; 1 omslag
          - PER NATIONALITEIT, 2.2.3.3.4
            - Stukken betreffende de regeling van de toelating van werknemers van Belgische nationaliteit tot de Nederlandse arbeidsmarkt, 1945-1950; 431; 1 omslag
            - Stukken betreffende de regeling van de toelating van werknemers van Duitse nationaliteit tot de Nederlandse arbeidsmarkt, 1946-1950; 432; 1 omslag
            - Stukken betreffende de regeling van de toelating van granito- en terrazowerkers van Italiaanse nationalilteit, 1946-1953; 433; 1 omslag
            - Dossier inzake de regeling van de toelating van vrouwelijk huishoudelijk personeel van Duitse nationaliteit tot de Nederlandse arbeidsmarkt, 1948-1952; 434; 1 omslag
            - Stukken betreffende de regeling van de procedure m.b.t. het verlenen van werkvergunningen aan Indonesiërs en Ambonezen, 1953-1960; 435; 1 omslag
            - Stukken betreffende de bevestiging van het bestaan van een in 1938 met België getroffen regeling inzake het verlenen van vrijstelling van werkvergunningen voor het verrichten van werkzaamheden op grenslanderijen, 1954-1957; 436; 1 omslag.
            - Dossier inzake de regeling van de procedure m.b.t. het informeren van het Bureau voor Duitse Zaken van de Vereniging van Raden van Arbeid omtrent tewerkstelling in Nederland werkende Duitsers, in dienst van Duitse werkgevers, 1957; 437; 1 omslag
          - STATISTIEKEN, 2.2.3.3.5
            - Staten bevattende cijfers omtrent het aantal in loondienst werkzame vreemdelingen, 1949-1955; 438; 1 omslag
            - Halfjaarstaten bevattende cijfers omtrent het aantal geldige vergunningen voor arbeid van vreemdelingen in loondienst, 1956-1957; 439; 1 omslag
        - VERPLAATSING VAN ARBEIDSKRACHTEN, 2.2.3.4
          - Stukken betreffende de regeling van de procedure m.b.t. het verlenen van een bijdrage in de kosten van verhuizing en inrichting t.b.v. bouwvakarbeiders die zich in Rotterdam gaan vestigen, 1949-1954; 440; 1 omslag
          - Dossiers inzake de toekenning van bijdragen in de kosten van de verplaatsing van arbeidskrachten uit de overschotgebieden naar elders t.b.v. diverse bedrijven, 1949-1951; 441-444; 4 omslagen
            - NV Nederlands-Amerikaanse Fittingfabriek te Deventer, 1949 - 1952, 441
            - Nederlandse Kabelfabriek te Delft, 1950 - 1951, 442
            - NV Kempensche Zinkmaatschappij te Budel, 1951, 443
            - Nederlandse Kabelfabriek te Alblasserdam, 1951 - 1952, 444
          - Dossiers inzake de vaststelling van regelingen m.b.t. het verstrekken van bijdragen in de kosten van de verplaatsing van arbeidskrachten uit de overschotgebieden naar elders, 1950-1958; 445-447; 3 omslagen
            - regeling met de looptijd 1950 - mei 1954, 1950 - 1954, 445
            - regeling met de looptijd juni 1954- 1 november 1954, 1954, 446
            - regeling met de looptijd 1 november 1954 - 1959, 1954 - 1958, 447
          - Stukken betreffende de toewijzing van woningcontingenten t.b.v. de verplaatsing van arbeidskrachten uit de arbeidersoverschotgebieden naar streken met arbeiderstekorten, 1951-1956; 448; 1 omslag
          - Dossier inzake de vaststelling van de arbeidersoverschotgebieden, 1951-1957; 449; 1 omslag
          - Dossier inzake de regeling van de taakafbakening en samenwerking met het Ministerie van Maatschappelijk Werk op het gebied van de binnenlandse migratie en de problemen van maatschappelijke aard die hieruit kunnen voortvloeien, 1953-1955; 450; 1 omslag
          - Stukken betreffende kritiek van derden op het beleid inzake de binnenlandse migratie van arbeidskrachten, 1954-1956; 451; 1 omslag
          - Dossier inzake het verlenen van medewerking aan de actie van de gemeente Amsterdam tot aantrekking van bouwvakarbeiders tegen betaling van pension- en verhuiskosten en woningtoewijzing, 1955-1956; 452; 1 omslag
          - Dossier inzake de regeling omtrent de vaststelling van een bijdrage van de werkgevers in de kosten bij de toepassing van de regeling verplaatsing arbeiders t.b.v. de landbouw, de zogenaamde A-regeling, 1956-1957; 453; 1 omslag
          - Dossier inzake de uitslag van het onderzoek van dhr. J. Hoogcarspel, directeur van het GAB Delft naar de resultaten van de overheidsbemoeiïngen ter bevordering van de migratie uit de overschotgebieden Oost Drenthe, Oost Friesland en Zuid-Oost Groningen naar Rotterdam, gedurende de jaren 1952 tot 1 mei 1956, 1957; 454; 1 omslag
            Openbaarheid beperkt tot 1 januari 2033
          - Stukken betreffende de uitslagen van verrichte onderzoeken door de Afdeling Research naar de binnenlandse migratie, 1957-1958; 455; 1 omslag
        - BESTRIJDING WERKLOOSHEID IN BEPAALDE BEROEPEN EN BEDRIJFSTAKKEN, 2.2.3.5
          - Dossier inzake de voorbereiding van een wettelijke regeling m.b.t. beroepsbescherming van amusementskunstenaars, 1946-1952; 456; 1 omslag
          - Dossier inzake de overname van de subsidieregeling voor de fabrieksturf van het Ministerie van Economische Zaken, 1949; 457; 1 omslag
          - Dossiers inzake de voorbereiding en de vaststelling van de regeling subsidieverlening fabrieksturf, 1949-1959; 458-464; 7 omslagen
            - regeling 1950, 1949 - 1950, 458
            - regeling 1951, 1951, 459
            - regeling 1952, 1951 - 1953, 460
            - regeling 1953, 1952 - 1953, 461
            - regeling 1954, 1954, 462
            - regeling 1957, 1957 - 1958, 463
            - regeling 1958, 1958 - 1959, 464
          - Dossiers inzake de voorbereiding en de vaststelling van de subsidieregeling bestoppen van natte fabrieksturf, 1954-1958; 465-467; 3 omslagen
            - regeling produkt 1954, 1954 - 1955, 465
            - regeling produkt 1956, 1956, 466
            - regeling produkt 1958, 1958, 467
        - TEKORT AAN ARBEIDSKRACHTEN, 2.2.3.6
          - Stukken betreffende het nemen van maatregelen ter opheffing van het tekort aan bepaalde arbeidskrachten, 1945-1947; 468-469; 2 omslagen
            - Vrouwelijke arbeidskrachten, 1945 - 1947, 468
            - Huishoudelijk personeel, 1945 - 1947, 469
          - Dossier inzake de regeling van de adviestaak van de directeuren van de GAB's omtrent de economische onmisbaarheid van personen bij oproeping voor militaire dienstplicht, 1949-1959; 470; 1 omslag
          - Stukken betreffende het viseren door de GAB's van aanvragen om klein verlof cq uitstel van opkomst van dienstplichtige bouwvakarbeiders met het oog op tewerkstelling in de bouw ter verhoging van de bouwproduktie, 1956; 471; 1 omslag
          - Circulaire van de Directeur van het RAB inzake de adviestaak van de directeuren van de GAB's omtrent vrijstelling van noodwachtplicht, 1959; 472; 2 stukken
      - SCHOLING, HERSCHOLING EN OMSCHOLING, 2.2.4
        - ALGEMEEN, 2.2.4.1
          - Dossier inzake de voorbereiding en vaststelling van een Koninklijk Besluit omtrent regels betreffende de arbeidsbemiddeling en de scholing, herscholing en omscholing, 1942-1944; 644
          - Stukken betreffende de Commissie van Advies voor de Vakontwikkeling, 1945-1948; 473; 1 omslag
            Taak: advies uit te brengen aan de Minister over de vraag, welke maatregelen zouden moeten worden genomen voor het meer geschikt maken van oudere arbeidskrachten, die op de arbeidsmarkt aanwezig zijn en die bij de huidige mate van vakontwikkeling niet geschikt zijn om in het bedrijfsleven te worden opgenomen.
          - Stukken betreffende de regeling van de procedure omtrent het verlenen van subsidie aan landelijke opleidingsorganen t.b.v. de uitoefening van toezicht op de scholing in de bedrijven, 1946-1950; 474; 1 omslag
          - Stukken betreffende de regeling van de procedure m.b.t. het verlenen van een trainingstoeslag aan bedrijven t.b.v. de scholing van werklozen, 1946-1959; 475; 1 omslag
          - Jaarstaten bevattende cijfers omtrent het aantal personen in scholing met trainingstoeslag in de bedrijven, 1949-1959; 476; 1 omslag
          - Dossier inzake de invoering van een handleiding voor de scholing van volwassenen, 1952; 477; 1 omslag
          - Dossier inzake de totstandkoming van de brochure getiteld "Scholing van Volwassenen", 1953; 478; 1 omslag
          - Stukken betreffende verslagen van onderzoeken van de afdeling Research naar de resultaten van scholing op de RWP'en, scholing in bedrijven met trainingstoeslag en opleiding van minder-validen met behulp van theorie-cursussen over de jaren 1954 t/m 1958, 1955-1960; 479; 1 omslag
        - SECTORAAL, 2.2.4.2
          - Dossier inzake het verlenen van een trainingstoeslag t.b.v. de vestiging van de Enkalon-garenfabriek te Emmen voor 850 werknemers, 1950-1951; 480; 1 omslag
          - Stukken betreffende de regeling van de procedure omtrent het verlenen van een trainingstoeslag t.b.v. de opleiding van griendhakkers, 1951-1957; 481; 1 omslag
          - Stukken betreffende de regeling van de procedure omtrent het verlenen van een trainingstoeslag t.b.v. de scholing van diamantbewerkers, 1952-1955; 482; 1 omslag
          - Dossier inzake de uitvoering van de aanbevelingen van de Commissie voor de Diamantindustrie op het terrein van scholing, 1954; 483; 1 omslag
        - CATEGORAAL, 2.2.4.3
          - Stukken betreffende de regeling van de procedure omtrent de scholing van gedemobiliseerden, 1946-1950; 484; 1 omslag
          - Stukken betreffende de beleidsvorming omtrent de vakontontwikkeling bij de mannelijke jeugd, 1949-1951; 485; 1 omslag
          - Dossier inzake de regeling van de procedure m.b.t. het toekennen van theoretische vakcursussen voor rijksrekening aan patiënten, die in sanatoria, ziekenhuizen en herstellingsoorden worden verpleegd, 1949-1959; 486; 1 omslag
          - Dossier inzake de invoering van een proef omtrent de scholing van dienstplichtigen in de legerplaats 't Harde, 1953-1957; 487; 1 omslag
          - Verslagen van bezoeken van functionarissen aan het Nederlands Sanatorium te Davos teneinde patiënten te beoordelen die in aanmerking komen voor een scholing, her- of omscholing, 1953-1959; 488; 1 omslag
          - Dossier inzake de regeling van de procedure omtrent de scholing van minder-valide gewezen militairen, 1957-1958; 489; 1 omslag
          - Stukken betreffende de regeling van de procedure omtrent het verlenen van een trainingstoeslag t.b.v. de scholing van gerepatrieerden uit Indonesië, 1957-1959; 490; 1 omslag
        - OP DE RWP'EN, 2.2.4.4
          - ALGEMEEN, 2.2.4.4.1
            - Stukken betreffende de invoering van een proefmodel voor de vakopleiding van volwassenen te Eindhoven, 1945; 491; 1 omslag
            - Dossier inzake de invoering van een handleiding voor Rijkswerkplaatsen, 1948; 492; 1 omslag
            - Dossiers inzake de voorbereiding en vaststelling van ministeriële beschikkingen m.b.t. het toekennen van een loondervingsvergoeding aan leden-werknemersvertegenwoordigers van de subcommissies van advies voor de bouwnijverheid of de subcommissie van advies voor de vakontwikkeling die deelnemen aan het toezicht op examens en aan het beoordelen van de werkstukken van cursisten van de RWP'en, 1948-1951; 493-494; 2 omslagen
              - bouwvakken, 1948 - 1949, 493
              - andere vakken dan bouwvakken, 1951, 494
            - Rapporten van de Directeur-Generaal aan de Minister betreffende de uitslag van een onderzoek naar de resultaten van de opleiding van personen, die in de jaren 1949 t/m 1953, de RWP'en na voltooide scholing hebben verlaten, 1950-1955; 495; 1 omslag
            - Stukken betreffende de inschakeling van RWP'en bij de gerichte opleiding van personeel t.b.v. bedrijven, 1951-1960; 496-500; 5 omslagen
              - van Doorne's Automobielfabriek NV te Eindhoven, 1951 - 1954, 496
              - Vliegtuigbouwbedrijven, 1953 - 1957, 497
              - Werkspoor NV te Utrecht, 1954 - 1958, 498
              - Automobielbedrijven, 1955 - 1957, 499
              - Scheepvaart Vereeniging Noord te Amsterdam, 1955 - 1960, 500
            - Dossier inzake de samenstelling van een brochure getiteld " 1945 - 1955 Tien jaren Rijkswerkplaatsen voor Vakontwikkeling", 1955-1956; 501; 1 omslag
            - Dossiers inzake de viering van de 40.000ste en 50.000ste cursist, die na de opleiding te hebben voltooid, een RWP verlaat, 1955-1958; 502-503; 2 omslagen
              - 40.000ste cursist, 1955, 502
              - 50.000ste cursist, 1958, 503
            - Stukken betreffende de regeling van de procedure omtrent de opleiding van cursisten op de RWP'en volgens leergangen, welke gericht zijn op de specifieke behoeften van bepaalde bedrijven, 1957-1958; 504; 1 omslag
          - SECTORAAL, 2.2.4.4.2
            - BOUW, 2.2.4.4.2.1
              - Dossier inzake de uitslag van een vergelijkend onderzoek naar de resultaten van de opleiding in de bouwvakken op de RWP'en te Boxmeer, Oss en Uden, uitgevoerd in samenwerking met de Stichting Vakopleiding Bouwbedrijf, 1950-1951; 505; 1 omslag
              - Dossier inzake de invoering van een proef op de RWP te Rotterdam betreffende wijziging van de opleiding tot stucadoor op voorstel van de Stichting Stucadoors Centrale Zuid-Holland Zuid, 1950-1954; 506; 1 omslag
              - Stukken betreffende de Commissie tot bestudering van de leergangen all-round-, beton- en bouwtimmeren aan de RWP'en, 1950-1958; 507; 1 omslag
                Taak: het instellen van een onderzoek naar de wijze waarop de opleiding voor timmerlieden plaats heeft op de RWP'en en/of herziening behoeft.
              - Dossier inzake de regeling van de procedure omtrent het volgen van een applicatiecursus op een RWP door werkloze geschoolde bouwvakarbeiders, 1951-1952; 508; 1 omslag
              - Dossier inzake de invoering van een wijziging van de opleiding tot timmerman op de RWP'en op voorstel van de Commissie tot bestudering van de leergangen all-round-,beton- en bouwtimmeren aan de RWP'en, 1951-1953; 509; 1 omslag
              - Dossier inzake de stopzetting en hervatting van de opleiding tot timmerman op de RWP'en, 1953-1956; 510; 1 omslag
              - Dossier inzake de invoering van een proef omtrent de versnelde scholing van een 50-tal personen voor de bouwnijverheid op de RWP'en in het vrije bedrijf, 1954-1958; 511; 1 omslag
              - Dossier inzake het gebruikmaken voor propagandadoeleinden van de bouw van de Nederlands Hervormde Kerk met Pastorie en Jeugdgebouw te Marknesse, door oudcursisten van de RWP te Zwolle, 1955; 512; 1 omslag
              - Dossier inzake de invoering van het opleiden op de RWP'en van ongeschoolde bouwvakarbeiders, die werkzaam zijn en tijdens de scholingsperiode in dienst van de werkgever blijven, 1955-1957; 513; 1 omslag
              - Stukken betreffende de regeling van de procedure omtrent de opleiding van steenzetters in samenwerking met de Stichting Productiviteit Rijswerkers- en Steenzettersbedrijf te Rotterdam, 1955-1959; 514; 1 omslag
              - Stukken betreffende de stopzetting van de opleiding tot schilder, straatmaker, steenhouwer en terrazo- en kunststeenbewerker op de RWP'en, 1956-1959; 515; 1 omslag
            - METAAL, 2.2.4.4.2.2
              - Stukken betreffende de Commissie ter bestudering van de examens voor oudcursisten in de metaalvakken van de RWP'en, 1953-1954; 516; 1 omslag
                Taak: het adviseren omtrent het examineren van oud-cursisten, zowel omtrent de examenstof, de examenopgaven als omtrent alles wat voorts met het examineren samenhangt.
              - Dossier inzake de regeling van de procedure omtrent het volgen van een applicatiecursus op een RWP door werkloze geschoolde metaalarbeiders, 1954-1955; 517; 1 omslag
              - Dossier inzake het instellen van een opleiding tot automonteur op de RWP'en, 1956-1957; 518; 1 omslag
            - LANDBOUW, 2.2.4.4.2.3
              - Stukken betreffende de regeling van de procedure omtrent het geven van een handvaardigheidscursus voor landbouwarbeiders op de RWP'en, 1956-1958; 519-520; 1 pak en 1 omslag
                - 1956, 519; 1 omslag
                - 1957-1958, 520
          - CATEGORAAL, 2.2.4.4.3
            - Stukken betreffende de regeling van de procedure omtrent de scholing van gedemobiliseerden op de RWP'en, 1947-1952; 521; 1 omslag
            - Stukken betreffende de regeling van de procedure omtrent de scholing van militairen op de RWP'en gedurende de avonduren, 1947-1955; 522; 1 omslag
            - Stukken betreffende de regeling van de procedure omtrent de scholing van rentetrekkende ongevalsslachtoffers op de RWP'en voor rekening van de Rijksverzekeringsbank, 1948-1955; 523; 1 omslag